臺灣基隆地方法院刑事判決　　　　　　　 94年度訴字第998號
公　訴　人　臺灣基隆地方法院檢察署檢察官
被　　　告　乙○○
　　　　　　　　　　（另案在臺灣桃園女子監獄受刑中）
上列被告因違反毒品危害防制條例案件，經檢察官提起公訴（94
年度毒偵字第2976號）後，被告於準備程序進行中，就被訴事實
為有罪之陳述，經告知其簡式審判程序之旨，並聽取公訴人及被
告之意見後，本院合議庭裁定由受命法官獨任以簡式審判程序進
行本案之審理，判決如下：
    主 　   文
乙○○施用第一級毒品，處有期徒刑陸月，如易科罰金以佰元
折算壹日。扣案之注射針筒壹支沒收。
    事實及理由
一、本件犯罪事實、證據及應適用法條，除引用如附件檢察官起
    訴書之記載外，並補充如下：
  (一)犯罪事實部分：
  1.被告乙○○所受2次觀察、勒戒處分，係分別於民國92年7月
    18日、93年4月9日釋放。
  2.被告乙○○係於第2次觀察、勒戒釋放後5年內之94年6月7日
    上午9時許，在基隆市○○路157號底2層，以將海洛因摻水
    置入注射針筒內，再注射左手臂肌肉處之方式，施用第一級
    毒品海洛因1次。
  (二)證據部分：
    補引「被告於本院準備程序及審理時之自白」為證據。
  (三)所犯法條部分：
    補充「被告持有第一級毒品海洛因係供施用，其持有第一級
    毒品之低度行為為施用第一級毒品之高度行為所吸收，不另
    論罪」。
二、刑之酌科：
    爰審酌被告前有多次施用第二級毒品之前科，竟不知戒除施
    用毒品惡習，僅因好奇又另施用第一級毒品海洛因，顯見其
    自我戒斷力甚差，惟審酌所犯施用毒品之犯罪係戕害自身健
    康之行為，於他人尚不致造成損害、其施用之次數僅1次及
    被告事後坦承犯行之態度等一切情狀，量處如主文所示之刑
    ，並諭知易科罰金之折算標準，以示懲儆。
三、沒收之諭知：
    扣案之注射針筒1支，為被告所有供本案犯罪所用之物，業
    據被告供承在卷，爰依刑法第38條第1項第2款規定予以宣告
    沒收。
四、依刑事訴訟法第273條之1第1項、第310條之2、第454條第2
    項、第299條第1項前段，毒品危害防制條例第10條第1項、
    第23條第2項，刑法第11條前段、第41條第1項前段、第38條
    第1項第2款，罰金罰鍰提高標準條例第2條，判決如主文。
五、對於本件判決如有不服，應於收受送達之翌日起10日內，向
    本院提出上訴書狀，上訴於臺灣高等法院。
本案經檢察官甲○○到庭執行職務
中　　華　　民　　國　　94　　年　　11　　月　　30　　日
                  刑事第四庭法  官  王美婷
以上正本證明與原本無異。
對於本件判決如有不服，應於收受送達後10日內，向本院提出上
訴書狀，上訴於臺灣高等法院，並按他造當事人之人數附具繕本
。
中　　華　　民　　國　　94　　年　　12　　月　　1 　　日
                            書記官  劉珍珍
附錄本案論罪科刑法條：
毒品危害防制條例第10條第1項
施用第一級毒品者，處6 月以上5 年以下有期徒刑。
附件：
臺灣基隆地方法院檢察署檢察官起訴書
　　　　　　　　　　　　　　　　　　94年度毒偵字第2976號
　　被　　　告　乙○○　女　29歲（民國○○年○月○○日生）
　　　　　　　　　　　　籍設基隆市○○區○○路157號底2層
　　　　　　　　　　　　 （現在台灣桃園女子監獄服刑中）
　　　　　　　　　　　　國民身分證統一編號：Ｚ000000000號
上列被告因違反毒品危害防制條例案件，業經偵查終結，認應提
起公訴，茲敘述犯罪事實、證據並所犯法條如下：
　　　　犯罪事實
一、乙○○前分別因施用第2級毒品安非他命案件，先後二次經
　　觀察、勒戒後，均認無繼續施用毒品之傾向，由臺灣基隆地
　　方法院檢察署檢察官各於民國92年7月16日、93年4月7日，
　　以92年度毒偵字第159號、92年度毒偵字第1134號、93年度
　　毒偵字第558號不起訴處分確定，並於93年4月9日釋放。嗣
　　乙○○復因連續施用第2級毒品安非他命案件，經本署檢察
　　官以94年度毒偵字第743號提起公訴，由基隆地方法院於94
　　年5月31日，以94年簡上字第53號判決處有期徒刑6月確定
　 　。又因施用第2級毒品案件，經本署檢察官以94年度毒偵字
　　第2156號聲請以簡易判決處刑，由基隆地方法院於於94年10
　　月31日，以94年基簡字第827號判決處有期徒刑5月。詎乙○
　　○於94年6月8日23時10分採尿送驗前24小時內之某時，在不
　　詳地點施用第1級毒品海洛因，為警於94年6月8日，在基隆
　　市○○區○○路157號底2層搜索查獲，並扣得其所有供施用
　　毒品之器具注射針筒1支。
二、案經基隆市警察局第二分局報告偵辦。
　　　　證據並所犯法條
一、上揭犯罪事實雖經被告乙○○矢口否認，惟其尿液經採集送
　　驗，呈嗎啡、可待因陽性反應，有台灣尖端先進生技醫藥股
　　份有限公司濫用藥物尿液檢驗報告附卷可稽，並有施用毒品
　　之器具注射針筒1支扣案可資佐證，復有不起訴處分書、起
　　訴書及刑案資料查註紀錄表在卷可資佐證，被告犯嫌堪予認
　　定。
二、核被告乙○○所為，係犯毒品危害防制條例第10條第1項之
　　施用第1級毒品罪嫌，請依法論處。扣案之施用毒品之器具
　　，請依刑法第38條第1項第2款規定宣告沒收。
三、依毒品危害防制條例第23條第2項前段、刑事訴訟法第251條
　　第1項提起公訴。
　　此　致
臺灣基隆地方法院
中　　華　　民　　國　　94　　年　　11　　月　　15　　日
　　　　　　　　　　　　　　　 檢察官　丙　○　○
本正本證明與原本無異
中　　華　　民　　國　　94　　年　　11　　月　　16　　日
　　　　　　　　　　　　　　　 書記官　葉　美　慧
附錄所犯法條：
毒品危害防制條例第10條
　　 施用第一級毒品者，處 6 月以上 5 年以下有期徒刑。
　　 施用第二級毒品者，處 3 年以下有期徒刑。
